【裁判字號】    89,易,1194
【裁判日期】    890731
【裁判案由】    竊盜等
【裁判全文】
臺灣臺北地方法院刑事判決                        八十九年度易字第一一九四號
    公  訴  人  臺灣臺北地方法院檢察署檢察官
    被      告  丁○○
    被      告  甲○○
右列被告因竊盜等案件，經檢察官提起公訴（八十九年度偵字第八六○七號），本院
判決如左：
    主  文
丁○○竊盜，累犯，處有期徒刑肆月。
甲○○無罪。
    事  實
一、丁○○有搶奪、竊盜等前科，分別於民國（下同）八十四年、八十七年經台灣板
    橋地方法院、台灣士林地方法院判處有期徒刑一年、有期徒刑五月，於八十八年
    十二月十五日執行完畢，仍不知悔改，復意圖為自己不法之所有，於八十九年四
    月二十五日上午九時十五分許，在台北市○○○路○段一○三巷十五之一號前，
    見丙○○將所有之機車停於該處，進入超商購物不注意之際，竊取置於行李箱內
    裝有現款新台幣（下同）六千一百六十六元、行動電話一支、中國信託金融卡一
    張、信用卡一張之皮包一個得手，嗣經目睹竊案之計程車司機乙○○發現尾隨後
    報警查獲。
二、案經台北市政府警察局中山分局報請台灣台北地方法院檢察署檢察官偵查起訴。
    理  由
一、有罪部分：
（一）、訊據被告丁○○對於上開事實坦承不諱，核與被害人丙○○指訴失竊情節相
        符，並經證人乙○○證述屬實，及有贓物領據在卷可稽，事證明確，被告丁
        ○○犯行堪以認定。
（二）、核被告丁○○所為，係犯刑法第三百二十條第一項之竊盜罪。被告丁○○有
        如事實欄所載之前科執行情形，有前科資料在卷可稽，其於前案有期徒刑執
        行完畢後，五年內再犯有期徒刑以上刑之本罪，為累犯，依法加重其刑。審
        酌被告為流亡至我國之越南難民，謀生不易而有此犯行及犯罪之手段、所生
        危害、犯罪後態度良好等一切情狀量處如主文所示之刑。
二、無罪部分：
（一）、公訴意旨略以：被告甲○○明知被告丁○○所竊取上開物品為來路不明之贓
        物，竟仍加以收受，因認被告甲○○涉有刑法第三百四十九條第一項之贓物
        罪云云。
（二）、按犯罪事實應依證據認定之，無證據不得推定其犯罪事實；又不能證明被告
        有罪者，應為無罪之判決，刑事訴訟法第一百五十四條、第三百零一條第一
        項分別定有明文。訊據被告甲○○堅決否認收受贓物，辯稱被告丁○○於作
        案後叫他趕快走，在半路上被告丁○○告訴伊竊取上開物品，伊還叫被告丁
        ○○將贓物丟棄，並無收受贓物之行為等語。而被告丁○○亦供稱伊竊取財
        物後，叫被告甲○○趕快走，在半路上告訴被告甲○○說竊取他人物物品，
        被告甲○○還問伊為何要如此做？還叫伊將物品丟棄等語。而本案之贓物亦
        係於被告丁○○身上所查獲，故綜合現存之證據，不能證明被告甲○○有收
        受贓物之行為，此外，無其他積極證據足認被告甲○○有何收受贓物之犯行
        ，應為無罪之諭知。
三、據上論斷，應依刑事訴訟法第二百九十九條第一項前段、第三百零一條第一項，
    刑法第三百二十條第一項、第四十七條，罰金罰鍰提高標準條例第一條前段，判
    決如主文。
本案經檢察官張紹斌到庭執行職務
中      華      民      國      八十九      年    七    月    三十一    日
                                      臺灣臺北地方法院刑事第二庭
                                          法  官  曾  正  龍
右正本與原本無異。
如不服本判決，應於判決送達後十日內，向本院提出上訴狀。
                                          書記官  林  玲  華
中      華      民      國      八十九      年    八    月      十五    日
附錄法條：
刑法第三百二十條第一項
意圖為自己或第三人不法之所有，而竊取他人之動產者，為竊盜罪，處五年以下有期
徒刑、拘役或五百元以下罰金。
意圖為自己或第三人不法利益，而竊佔他人之不動產者，依前項之規定處斷。
前二項之未遂犯罰之。


司法院資訊處製作；財團法人民間司法改革基金會備份。
